【裁判字號】    98,聲,1092
【裁判日期】    980512
【裁判案由】    聲請定其應執行刑
【裁判全文】
臺灣臺北地方法院刑事裁定              98年度聲字第1092號
聲  請  人  臺灣臺北地方法院檢察署檢察官
受  刑  人  甲○○
上列聲請人因受刑人數罪併罰有二裁判以上，聲請定其應執行刑
（98年度執聲字第777號），本院裁定如下：
    主  文
甲○○所犯如附表所示之罪，應執行有期徒刑壹年，如易科罰金
，以銀元佰元（即新臺幣玖佰元）折算壹日。
    理  由
一、聲請意旨略以：受刑人甲○○因犯竊盜等案件，先後經裁判
    確定如附表，應依刑法第53條及第51條第5款，定其應執行
    之刑，爰依刑事訴訟法第477條第1項聲請裁定。
二、按裁判確定前犯數罪者，併合處罰之；數罪併罰，有二裁判
    以上者，依刑法第51條之規定，定其應執行之刑，刑法第50
    條、第53條分別定有明文。
三、次按數罪併罰，應依分別宣告其罪之刑為基礎，定其應執行
    刑，此觀刑法第51條規定自明，故一裁判宣告數罪之刑，雖
    曾經定其執行刑，但如再與其他裁判宣告之刑定其執行刑時
    ，前定之執行刑當然失效，仍應以其各罪宣告之刑為基礎，
    定其執行刑，不得以前之執行刑為基礎，以與後裁判宣告之
    刑，定其執行刑，最高法院著有59年臺抗字第367號判例可
    資參照；而上開更定之應執行刑，不應比前定之應執行刑加
    計其他裁判所處刑期後為重，否則即與法律秩序理念及法律
    目的之內部界限有違，難認適法（最高法院93年度臺非字第
    192號判決意旨可參）。
四、又被告行為後，刑法於民國94年2月2日公布，於95年7月1日
    施行，其中修正第2條、第30條、第41條規定。按行為後法
    律有變更者，適用行為時之法律，但行為後之法律有利於行
    為人者，適用最有利於行為人之法律，現行刑法第2條第1項
    訂有明文。此條規定乃與刑法第1條罪刑法定主義契合，而
    貫徹法律禁止溯及既往原則，係規範行為後法律變更所生新
    舊法律比較適用之準據法，是刑法第2條本身雖經修正，但
    刑法第2條既屬適用法律之準據法，本身尚無比較新舊法之
    問題，應一律適用裁判時之現行刑法第2條規定以決定適用
    之刑罰法律，先予辨明。又以本次刑法修正之比較新舊法，
    應就罪刑有關之共犯、未遂犯、想像競合犯、牽連犯、連續
    犯、結合犯，以及累犯加重、自首減輕暨其他法定加減原因
    （如身分加減）與加減例等一切情形，綜其全部罪刑之結果
    而為比較，最高法院95年5月23日著有95年度第8次刑庭會議
    決議可資參照。經查：
（一）裁判確定前犯數罪，其中一罪在新法施行前者，應依新法
      第2條第1項之規定，適用最有利於行為人之法律。依修正
      前刑法第51條規定：「數罪併罰，分別宣告其罪之刑，依
      左列各款定其應執行者：」其中第5款規定：「宣告多數
      有期徒刑者，於各刑中之最長期以上，各刑合併之刑期以
      下，定其刑期。但不得逾20年。」；修正後刑法第51條第
      5款規定：「宣告多數有期徒刑者，於各刑中之最長期以
      上，各刑合併之刑期以下，定其刑期。但不得逾30年。」
      ，比較結果，修正前刑法較有利於行為人。
（二）次按94年2月2日修正公布，並自95年7月1日施行之刑法施
      行法第3條之1第3項規定：於94年1月7日刑法修正施行前
      犯併合處罰數罪中之一罪，且該數罪均符合第41條第1項
      得易科罰金之規定者，適用90年1月4日修正之刑法第41
      條第2項規定。是依修正前刑法第41條第2項規定，併合處
      罰之數罪均有前項情形，其應執行之刑逾6月者，亦適用
      前項易科罰金之規定，此部分無比較適用之問題。
（三）再刑法第41條修正施行前為：「犯最重本刑為5年以下有
      期徒刑以下之刑之罪，而受6個月以下有期徒刑或拘役之
      宣告，因身體、教育、職業、家庭之關係或其他正當事由
      ，執行顯有困難者，得以1元以上3元以下折算1日，易科
      罰金。但確因不執行所宣告之刑，難收矯正之效，或難以
      維持法秩序者，不在此限。併合處罰之數罪，均有前項情
      形，其應執行之刑逾6月者，亦同」；再於修正施行後為
      「犯最重本刑為5年以下有期徒刑以下之刑之罪，而受6個
      月以下有期徒刑或拘役之宣告者，得以新臺幣1千元、2千
      元或3千元折算1日，易科罰金。」，且修正施行前之易科
      罰金折算標準，依照修正施行前罰金罰鍰提高標準條例第
      2條前段（95年7月1日已刪除）規定，就其原定數額提高
      為1百倍折算1日，則適用修正施行前之易科罰金折算標準
      ，應以銀元3百元折算1日，經折算為新臺幣後，以新臺幣
      9百元折算為1日。經比較上開修正前後之刑法第41條規定
      及易科罰金折算標準，應修正施行前之規定，較有利於被
      告。
（四）綜合上述之比較，揆諸前揭最高法院決議及修正後刑法第
      2條第1項前段、後段規定之「從舊、從輕」原則，自應適
      用被告行為時之法律應適用被告行為時之舊法。
五、經查，本件受刑人甲○○前於附表編號1、2所示之時間犯無
    故侵入住宅罪、竊盜罪，分別經判處如附表編號1、2所示之
    刑，均確定在案，上開2罪因符合中華民國九十六年罪犯減
    刑條例之規定，經臺灣高等法院以96年度聲減字第3614號裁
    定減刑，分別減為有期徒刑4月、有期徒刑4月，應執行有期
    徒刑7月；又於附表編號3所示之時間犯毀越安全設備加重竊
    盜罪，經判處如附表編號3所示之刑確定在案等情，有卷附
    判決書3份、裁定書1份、臺灣高等法院被告前案紀錄表1份
    可憑。是上開3罪乃於裁判確定前犯數罪，檢察官聲請就上
    開3 罪合併定其應執行之刑，本院審核認聲請為正當，定其
    應執行有期徒刑1年，爰裁定如主文所示。至受刑人所犯如
    附表編號1、2之罪，雖曾經臺灣高等法院96年度聲減字第
    3614 號裁定，定其應執行刑為有期徒刑7月，但既與其另犯
    之罪宣告之刑定其應執行刑，依前說明，前定之執行刑當然
    失效，本院應以其各罪宣告刑為基礎，定其執行刑。
六、爰依刑事訴訟法第477 條第1 項，修正後刑法第2 條第1 項
    前段、第53條、修正前刑法第51條第5 款、第41條第1 項前
    段、第2項，修正前罰金罰鍰提高標準條例第2條，現行法規
    所定貨幣單位折算新臺幣條例第2條，刑法施行法第3條之1
    第3項，裁定如主文。
中    華    民    國    98    年    5     月    12    日
                  刑事第八庭    法  官  楊蕙芬
以上正本證明與原本無異。
如不服本裁定，應於送達後5日內，向本院提出抗告狀。
                                書記官  馬正道
中    華    民    國    98    年    5     月    19    日
附表：
┌────┬───────┬───────┬───────┐
│編號    │      1       │      2       │      3       │
├────┼───────┼───────┼───────┤
│罪名    │無故侵入住宅罪│竊盜罪        │毀越安全設備加│
│        │              │              │重竊盜罪      │
├────┼───────┼───────┼───────┤
│宣告刑  │有期徒刑8月， │有期徒刑8月， │有期徒刑10月，│
│        │經臺灣高等法院│經臺灣高等法院│減為有期徒刑5 │
│        │96年度聲減字第│96年度聲減字第│月。          │
│        │3614號裁定減刑│3614號裁定減刑│              │
│        │，減為有期徒刑│，減為有期徒刑│              │
│        │4月。         │4月。         │              │
├────┼───────┼───────┼───────┤
│犯罪日期│93年11月25日凌│94年8月20日上 │93年8月25日下 │
│        │晨5時許       │午5時許       │午3時許       │
├────┼───────┼───────┼───────┤
│偵查案號│臺灣士林地方法│臺灣士林地方法│臺灣臺北地方法│
│        │院檢察署93年度│院檢察署94年度│院檢察署97年度│
│        │偵字第10751 號│偵字第9155號  │偵字第9731號  │
├─┬──┼───────┼───────┼───────┤
│最│法院│臺灣高等法院  │臺灣高等法院  │本院          │
│後├──┼───────┼───────┼───────┤
│事│案號│94年度上易字第│95年度上易字第│97年度易字第  │
│實│    │979號         │2413號        │2940號        │
│審├──┼───────┼───────┼───────┤
│  │判決│94年10月6日   │96年1月11日   │97年10月27日  │
│  │日期│              │              │              │
├─┼──┼───────┼───────┼───────┤
│確│法院│同上          │同上          │同上          │
│定├──┼───────┼───────┼───────┤
│判│案號│同上          │同上          │同上          │
│決├──┼───────┼───────┼───────┤
│  │確定│94年10月6日   │96年1月11日   │97年11月24日  │
│  │日期│              │              │              │
└─┴──┴───────┴───────┴───────┘


司法院資訊處製作；財團法人民間司法改革基金會備份。
